臺灣雲林地方法院刑事裁定
111年度六秩聲字第1號
原處分機關  雲林縣警察局斗六分局
聲明異議人
即受處分人  翁美淑


上列聲明異議人即受處分人因違反社會秩序維護法案件，對於雲
林縣警察局斗六分局於民國111 年1 月12日雲警六偵字第111000
0790號處分書所為之處分聲明異議，本院裁定如下：
    主  文
異議駁回。
    理  由
一、原處分書意旨略以：異議人即受處分人在其位於雲林縣○○市
    ○○路00○0 號之住家經常發出甩關房門、重踩樓梯、拖拉傢
    俱及管教小孩等噪音，妨害附近住戶安寧，復經民眾於民國
    110 年12月11日報警查處，原處分機關認定異議人製造噪音
    致妨害安寧屬實，遂依社會秩序維護法第72條第3 款規定，
    裁處異議人罰鍰新臺幣（下同）1,000 元。
二、本件聲明異議意旨略以：當地住家結構為雙排串聯，經常產
    生回音，故甩關房門、重踩樓梯等噪音非必從異議人住家所
    傳出，且異議人於住家房門、樓梯間分別以消音條、隔音壁
    作為改善措施，應無甩關房門、重踩樓梯產生噪音之情事。
    又，異議人住家為舊住戶，並未添購傢俱，而隔壁22之10號
    住戶有翻新房屋，經常發出不明聲響，故傢俱拖拉聲應非異
    議人所為。另，因天氣寒冷，小孩洗澡難免哭鬧，管教小孩
    尚合於常理，檢舉人就異議人住家洗澡聲音錄製特別清楚，
    是否已侵害異議人之隱私權？且檢舉人是否有以合法測音分
    貝器測得確實係由異議人住家所傳出之噪音等語。
三、按製造噪音或深夜喧嘩，妨害公眾安寧者，處6,000 元以下
    罰鍰，社會秩序維護法第72條第3 款定有明文。又該條所稱
    噪音，係指噪音管制法令規定之管制標準以外，不具持續性
    或不易量測而足以妨害他人生活安寧之聲音，違反社會秩序
    維護法案件處理辦法第11條亦定有明文。據此，足認上開社
    會秩序維護法條文所處罰之「噪音」，與噪音管制法第3 條
    規定「本法所稱噪音，指超過管制標準之聲音。」不同，並
    不以超過管制標準之聲音為限，而係以足以妨害他人生活安
    寧為要件。次按是否妨害公眾安寧，應視噪音來源所處之環
    境及一般社會觀念是否容許為斷。所謂公眾，係指不特定或
    特定多數人而言，故如所製造之噪音，妨害不特定人或特定
    多數人之安寧，且難以忍受者，即可認為妨害公眾安寧。
四、經查：
㈠、證人即報案人歐俊宏於110年12月11日警詢中陳稱：「（你於
    何時、何地，發現有妨害安寧情事？）民國110年05月30目
    我有來派出所報案，報案後雲林縣○○里○○00○0號鄰居還是不
    定時在製造噪音，一般都是夜間22時50分以後至凌晨1、2點
    ，有時早上五六點又開始製造嗓音。」、「（該住戶如何製
    造噪音影響公眾安寧？從何時開？期間約有多久時間？）鄰
    居洗澡時，用物品撞擊發出聲音，有時好像是搬重物，放地
    上發出聲音，有時是腳步重踩發出腳步聲，還有甩門聲，還
    有管教小孩的聲音、辱罵小孩子三字經的聲音。最近幾年都
    是持續製造噪音。」、「（是否說明本案噪音發生在何時、
    何處及詳述情形？）一般聲音都是鄰居夫妻下班後，在二樓
    發出，幾乎都是妻子翁美淑在家裡故意發出聲音。」、「（
    鄰居所製追出噪音對你及其他住戶造成影響如何？）於深夜
    時段會讓我無法安穩入睡，導致白天工作精神不濟，小朋友
    無法讀書。」、「（住戶雲林縣○○市○○里○○00○0號所製造噪
    音是否影響公眾安寧及生活活作息?）是的。」、「（附近
    鄰居或管委會有無溝通規勸？警方有無前來處理勸導？）我
    110年06、07月有過去規勸，也有請員警過去勸導過，有時
    半夜鄰居發出噪音，我也有打電話來派出所，請員警過去勸
    導。」、「（經警方處理或規勸後噪音情形有無改善？）剛
    講時有用，後來過幾天後鄰居又開始發出噪音。警方110年5
    、06月對鄰居裁罰後，他們有收斂一陣子，後來又恢復製造
    噪音了。」、「（你有無蒐證鄰居發出的噪音的錄音錄影可
    以提供？）有。」等語；另證人劉家豪亦於110年12月11日
    警詢中陳稱：「（你於何時、何地，發現有妨害安寧情事？
    ）民國110年12月09日我發現雲林縣○○市○○里○○○○00號鄰居
    發出噪音。平常不定時發出噪音，尤其是在早上五六點晚上
    半夜0時、1時也會有聽到。」、「（該住戶如何製造噪音影
    響公眾安寧？從何時開？期間約有多久時間？）牆壁會有一
    些敲打聲，走路的腳步聲，不知道是不是故意重踩的聲音。
    我是這兩三年搬過來的，才發現鄰居是這樣製造噪音。」、
    「（是否說明本案噪音發生在何時、何處及詳述情形？）一
    般聲音都是在二樓發出，應該都是女主人在家裡故意發出聲
    音。」、「（鄰居所製追出噪音對你及其他住戶造成影響如
    何？）這些噪音會突然吵到我讓我嚇一跳睡不著，導致白天
    工作精神不濟。」、「（住戶雲林縣○○市○○里○○00○0號所製
    造噪音是否影響公眾安寧及生活活作息?）別人我不知道。
    」、「（附近鄰居或管委會有無溝通規勸？警方有無前來處
    理勸導？）都是雲林縣○○市○○里○○00○0號的歐先生去跟他們
    規勸的，我之前有來派出所檢舉做筆錄，沒有請員警過去勸
    導。」、（經警方處理或規勸後噪音情形有無改善？）剛講
    時有用，後來一陣子後鄰居又開始發出噪音。」、「（你有
    無蒐證鄰居發出的噪音的錄音錄影可以提供？）沒有，因為
    突發性的聲音很難蒐證。」等語，互核證人歐俊宏、劉家豪
    之證詞大致相符，並有檢舉人蒐證錄音光碟附卷可佐。參酌
    我國民情，如非已逾越合理耐受限度，常採息事寧人之態度
    ，多不至於向警方檢舉，可見聲明異議人製造之噪音聲響，
    確已影響附近住戶之安寧，並達於令人不堪長時間忍受之程
    度。
㈡、聲明異議人雖以前詞為辯。然查，證人歐俊宏、劉家豪等人
    與聲明異議人為鄰居關係，彼此間並無仇恨怨隙，渠等已無
    設詞構陷聲明異議人之虞，參以本件為異議人住家左右相鄰
    住戶報警查處並均表示噪音致影響睡眠等語，證人等人定當
    針對噪音來源而為檢舉，方能解決渠等之困擾，並無隨意胡
    亂指摘之可能，是以證人等所為上開證述內容應屬實情而堪
    以採信。是聲明異議人以上揭情詞否認有製造噪音妨害公眾
    安寧之行為等語，本院均難採信。因此，原處分機關以聲明
    異議人製造噪音行為合於前述社會秩序維護法第72條第3 款
    規定而對聲明異議人處以上開罰鍰，應屬有據，異議人指摘
    原處分不當，為無理由，應予駁回。
五、依社會秩序維護法第57條第2 項前段，裁定如主文。
中    華    民    國    111  年    3    月     31   日
                  斗六簡易庭      法  官  温文昌
以上正本係照原本作成。
本件不得抗告。
中　　華　　民　　國　　111 　年　　3 　　月　　31　　日
                                  書記官  張宏清